臺灣高等法院刑事裁定
109年度上訴字第3006號
上  訴  人  
即  被  告  莊智瑋



選任辯護人  林宏都律師(法扶律師)          
上列被告因違反毒品危害防制條例等案件，本院裁定如下：
    主  文
莊智瑋之羈押期間，自民國一一０年三月十九日起延長貳月。
    理  由
一、上訴人即被告莊智瑋因違反毒品危害防制條例等案件，前經
    臺灣桃園地方法院以102年度訴字第297號判處應執行有期徒
    刑16年，被告不服，提起第二審上訴，經本院訊問後，以被
    告犯罪嫌疑重大，有刑事訴訟法第101條第1項第3款所定之
    羈押原因，且有羈押之必要，於民國109年8月19日裁定羈押
    被告，嗣於109年11月5日、110年1月11日裁定延長羈押在案
    ，將於110年3月18日屆滿。
二、按刑事訴訟法第101條第1項第3款規定，於被告犯該款規定
    之罪，犯罪嫌疑重大，且有相當理由認為有逃亡、湮滅、偽
    造、變造證據或勾串共犯或證人之虞，非予羈押，顯難進行
    追訴、審判或執行者，得羈押之。於此範圍內，該條款規定
    符合憲法第23條之比例原則，與憲法第8條保障人民身體自
    由及第16條保障人民訴訟權之意旨，尚無牴觸（司法院釋字
    第665號解釋參照）。經本院訊問被告莊智瑋，並聽取當事
    人及辯護人之意見後，認被告涉犯毒品危害防制條例第4條
    第3項之販賣第三級毒品等罪嫌重大，所涉為最輕本刑5年以
    上有期徒刑之重罪，且牽涉販毒次數、對象均多，前經第一
    審判處應執行有期徒刑16年在案，考量趨吉避凶、脫免刑責
    之基本人性，依個案具體情節，確有規避刑罰執行之高度可
    能，而有相當理由足認有逃亡之虞，符合刑事訴訟法第101
    條第1項第3款所定之羈押原因。辯護人以被告非居無定所、
    前無實際逃亡或抗拒逮捕之事實，即謂本案無相當理由足認
    被告有逃亡之虞，倘羈押被告有違上揭司法院釋字第665號
    解釋意旨云云，難認可採。審酌一切客觀情狀，認目前階段
    ，為確保被告日後到庭接受審判、執行，避免造成國家刑罰
    權難以實現之危險增高，並衡諸被告人身自由及所涉犯嫌對
    於社會之危害性，認目前對被告維持羈押處分係屬適當、必
    要，其羈押之必要性尚不能以具保、責付、限制住居等方式
    加以替代，仍有繼續羈押之必要。辯護人主張本案無羈押之
    必要，亦不足採。至於被告所稱其母親因病進行化療中，需
    人照顧等語，則與本案羈押事由無涉，且非刑事訴訟法第11
    4條各款所列情形。綜上，本案被告之羈押期間，應自110年
    3月19日起延長2月，爰依刑事訴訟法第108條第1項、第5項
    規定，裁定如主文。
中　　華　　民　　國　　110 　年　　3 　　月　　11　　日
              　　刑事第六庭    審判長法　官  劉方慈
                                      法　官  許曉微
                                      法　官  朱嘉川
以上正本證明與原本無異。      
如不服本裁定，應於收受送達後5日內向本院提出抗告狀。
                                      書記官  尤朝松
中　　華　　民　　國　　110 　年　　3 　　月　　12　　日